【裁判字號】    98,易,648
【裁判日期】    980702
【裁判案由】    傷害
【裁判全文】
臺灣彰化地方法院刑事判決               98年度易字第648號
公  訴  人  臺灣彰化地方法院檢察署檢察官
被      告  甲○○
                      號
上列被告因傷害案件，經檢察官提起公訴（98年度調偵字第329
號），本院判決如下：
    主  文
本件公訴不受理。
    理  由
一、按告訴乃論之罪，告訴人於第一審辯論終結前得撤回其告訴
    ，又告訴經撤回者，應諭知不受理之判決，刑事訴訟法第23
    8 條第1 項、第303 條第3 款定有明文。
二、查本件告訴人乙○○與被告甲○○同居多年，其等之間具有
    家庭暴力防治法第3 條第2 款所定之家庭成員關係。告訴人
    乙○○告訴被告甲○○於民國（下同）98年12月21日，因金
    錢遺失乙事而有誤會，其2 人復於98年12月22日上午7 時許
    ，在被告甲○○位於彰化縣花壇鄉○○村○ 鄰○○路○ 段45
    6 號住處內，因前述誤會而生口角爭執，被告乃基於普通傷
    害之犯意，出手掐抓告訴人脖子，並握拳毆打告訴人之眼部
    ，再將告訴人推倒於沙發上，以腳踹踢告訴人之腿部，並出
    手扳弄及抓告訴人之手部敲擊桌子，且抓取告訴人之頭部撞
    擊冰箱，致其受有頭部外傷併左眼瞼瘀傷、左眼球挫傷、雙
    下肢及臀部挫傷、左手挫傷併擦傷等傷害。被告復於98年1
    月31日下午1 時許，駕車前往彰化縣彰化市○○路○ 段292
    號至316 號前之建築工地處，找正在該處工作之告訴人談論
    家庭糾紛，然因生口角爭執，被告竟又基於普通傷害之犯意
    ，先出手將告訴人推擠上車，待其開車搭載告訴人於工地附
    近繞行1 圈再行返回原處後，被告又開啟車門，出手抓扯告
    訴人之身體，欲將其拉至車外，致告訴人受有頭皮挫傷、左
    手及右大腿瘀傷等傷害，起訴書認係觸犯刑法第277 條第1
    項之罪，依同法第287 條前段之規定，須告訴乃論。茲據告
    訴人乙○○具狀撤回其對於被告甲○○之傷害告訴，有卷附
    之刑事撤回告訴狀1 紙在卷可稽，依照首開說明，爰不經言
    詞辯論，逕為諭知不受理之判決。
三、據上論斷，應依刑事訴訟法第303 條第3 款、第307 條判決
    如主文。
中    華    民    國    98    年    7     月    2     日
                  刑事第九庭          法  官  黃齡玉
以上正本證明與原本無異。
如不服本判決應於收受判決後10日內向本院提出上訴書狀，並應
敘述具體理由；其未敘述上訴理由者，應於上訴期間屆滿後20日
內向本院補提理由書（均須按他造當事人之人數附繕本）「切勿
逕送上級法院」。
告訴人或被害人對於判決如有不服具備理由請求檢察官上訴者，
其上訴期間之計算係以檢察官收受判決正本之日期為準。
中    華    民    國    98    年    7     月    2     日
                                      書記官  林嘉賢


司法院資訊處製作；財團法人民間司法改革基金會備份。
